臺灣高等法院刑事裁定
111年度抗字第724號
抗  告  人
即  受刑人   温士鋒




上列抗告人即受刑人因聲請定其應執行刑案件，不服臺灣新北地
方法院中華民國111年4月15日裁定（111年度聲字第7號），提起
抗告，本院裁定如下：
    主  文
抗告駁回。                                              
    理  由
一、原裁定意旨略以：抗告人即受刑人温士鋒（下稱抗告人）因
    詐欺等案件，分別經本院及原審法院先後判處如原裁定附表
    所示之刑，並均經判決確定等情，有各該刑事判決書、本院
    被告前案紀錄表及臺灣新北地方檢察署執行案件資料表各1 
    份附卷可參。茲檢察官以原審法院為該案犯罪事實最後判決
    之法院聲請定其應執行之刑，原審審核認聲請為正當，爰考
    量法律之外部性及內部性界限、抗告人所犯各罪均為三人以
    上共同詐欺取財罪，犯罪類型、手段、動機及目的均相同，
    且係於民國105年12月4日至106年3月26日此段期間內密集為
    之，所侵害者為財產法益，並非難以替代或回復之個人法益
    ，對於危害法益之加重效應非重，於併合處罰時，其責任非
    難重複之程度較高，刑罰之邊際效應遞減，並兼衡責罰相當
    與刑罰經濟之原則，依刑事訴訟法第477條第1項，刑法第53
    條、第51條第5款，就原裁定附表所示各罪刑，裁定應執行
    有期徒刑12年等語。
二、抗告意旨略以：抗告人之犯罪時間係105年12月間至106年3
    月間，均屬同期間內所為，因檢察官先後起訴而分別審判，
    此於抗告人之權益難謂無影響，原裁定並未就抗告人整體犯
    罪行為態樣、時間觀察，即定應執行刑為有期徒刑12年，難
    謂與內部性界限之法律目的及刑罰之公平性無違，且原裁定
    亦未說明有何為此裁量之特殊事由，致抗告人所受處罰遠高
    於其他相類案件，裁量權之行使尚非妥適，自難昭折服。抗
    告人係因經濟壓力，基於朋友遊說且一時無知才鋌而走險，
    深感悔悟、犯後態度良好，請考量抗告人所犯非重大案件，
    犯案過程中所參與犯罪程度尚屬末端，並非主犯，希望能早
    日返回父母身邊盡孝道，彌補家庭，懇請重新定應執行刑，
    給予抗告人自新機會等語。
三、經查：本件抗告人先後犯如原裁定附表編號1至154所示各罪
    ，分別經法院判處罪刑確定，其中：㈠編號1至42所示之加重
    詐欺取財罪，經本院以107年度上訴字第1033號判決判處有
    期徒刑1年7月（2罪）、1年3月（11罪）、1年2月（2罪）、
    1年4月（15罪）、1年6月（7罪）、1年10月、1年5月（4罪
    ），於107年11月8日確定。㈡編號43至70所示之加重詐欺取
    財罪，經原審法院以107年度訴字第448號、第544號判決判
    處有期徒刑1年5月（7罪）、1年3月（4罪）、1年6月、1年2
    月（5罪）、1年4月（11罪），於108年10月8日確定。㈢編號
    71至74所示之加重詐欺取財罪，經本院以109年度上訴字第1
    669號判決判處有期徒刑1年2月（4罪），於109年8月25日確
    定。㈣編號75至154所示之加重詐欺取財罪，經原審法院以11
    0年度訴字第226號判決判處有期徒刑1年2月（20罪）、1年1
    月（25罪）、1年3月（9罪）、1年（17罪）、1年5月（2罪
    ）、1年4月（7罪），於110年12月14日確定，此有前揭判決
    及本院被告前案紀錄表各1份在卷可稽。
四、而按數罪併罰，有二裁判以上者，依刑法第51條之規定，定
    其應執行之刑，刑法第53條定有明文；裁判確定前犯數罪者
    ，併合處罰之，刑法第50條第1項前段亦有明文規定。又刑
    法第51條第5款規定，宣告多數有期徒刑者，於各刑中之最
    長期以上，各刑合併之刑期以下，定其刑期，但不得逾30年
    。再法律上屬於自由裁量之事項，有其外部性界限及內部性
    界限，並非概無拘束。依據法律之具體規定，法院應在其範
    圍選擇為適當之裁判者，為外部性界限；而法院為裁判時，
    應考量法律之目的，及法律秩序之理念所在者，為內部性界
    限。法院為裁判時，二者均不得有所踰越（最高法院80年台
    非字第473號判例意旨）。在數罪併罰，有二裁判以上，定
    其應執行之刑時，固屬於法院自由裁量之事項，然仍應受前
    揭外部性界限及內部性界限之拘束（最高法院93年度台非字
    第192號判決意旨參照）。又103年6月4日修正公布，同年月
    6日施行之刑事訴訟法第370條增訂第2項規定：「前項所稱
    刑，指宣告刑及數罪併罰所定應執行之刑。」及第3 項規定
    ：「第一項規定，於第一審或第二審數罪併罰之判決，一部
    上訴經撤銷後，另以裁定定其應執行之刑時，準用之。」已
    針對第二審上訴案件之定應執行之刑，明定有不利益變更禁
    止原則之適用，而分屬不同案件之數罪併罰，倘一裁判宣告
    數罪之刑，曾經定其執行刑，再與其他裁判宣告之刑定其執
    行刑時，在法理上亦應同受此原則之拘束，亦即另定之執行
    刑，其裁量所定之刑期，不得較重於前定之執行刑加計後裁
    判宣告之刑之總和（最高法院103年度第14次刑事庭會議決
    議、103年度台抗字第707號、第674號裁定意旨參照）。據
    上，原裁定附表所示之罪，有期徒刑部分合計刑期為187年9
    月，惟依刑法第51條第5款規定，有期徒刑合併不得逾30年
    ，故30年為法院定應執行刑時之外部界限，而原裁定附表編
    號1至42所示之罪，經本院以107年度上訴字第1033號判決定
    應執行有期徒刑6年6月確定；原裁定附表編號43至70所示之
    罪，經原審法院以107年度訴字第448號、第544號判決定應
    執行有期徒刑3年4月確定；原裁定附表編號71至74所示之罪
    ，經本院以109年度上訴字第1669號判決定應執行有期徒刑1
    年6月確定；原裁定附表編號75至154所示之罪，經原審法院
    以110年度訴字第226號判決定應執行有期徒刑3年6月確定，
    以及考量各罪之法律目的、抗告人違反之嚴重性及貫徹刑法
    量刑公平正義理念等為內部界限，是原審就原裁定附表所示
    各罪所處之刑，裁定應執行有期徒刑12年，乃在前開範疇之
    內，揆諸前揭說明，於法核無不合。
五、抗告意旨固稱原裁定並未就抗告人整體犯罪行為態樣、時間
    觀察，即定應執行刑為有期徒刑12年等語。惟查，原裁定已
    敘明考量抗告人如原裁定附表編號1至154所示各罪，均為加
    重詐欺取財犯行，前揭犯罪行為態樣、手段、動機、目的相
    似，侵害法益之相同，各罪間非難重複程度較高，刑罰之邊
    際效應遞減等語，足見原審業已考量抗告人所犯案件性質，
    並據此減輕本件抗告人應執行之刑，自難謂有抗告意旨所指
    上情。至抗告人雖舉其他法院另案裁判，並稱該等案件有減
    輕較多應執行刑乙節，然各案案情不同，本無相互拘束之效
    ，自無從比附援引而為有利主張，況原裁定經審酌抗告人所
    犯案件，亦已大幅減輕抗告人之應執行刑，尚難謂有何違法
    不當之情，抗告意旨以前揭情詞指摘原裁定不當，並無理由
    ，應予駁回。　　
據上論斷，應依刑事訴訟法第412條，裁定如主文。
中　　華　　民　　國　　111 　年　　5 　　月　　 30 　日
                  刑事第二十二庭審判長法　官  王美玲
                                      法　官  汪怡君
                                      法　官  葉韋廷
以上正本證明與原本無異。
如不服本裁定，應於收受送達後五日內向本院提出抗告狀。
                                      書記官  李逸翔
中　　華　　民　　國　　111 　年　　5 　　月　　31　　日